

#### CONTACT



+33 771205972



stephane.mba@quizwiz.fr



91 300 Massy, France

https://stephanemba.guizwiz.fr

#### **INFORMATONS**



Nationalité: Française



Naissance: 15 août 1994 (30 ans)



Permis de conduire VL

Véhiculé

## COMPÉTENCES

- Développement mobile natif (Android et iOS)
- · Développement cross-platform (Flutter, KMM)
- Architecture logiciel (MVVM, Clean Architecture)
- Développement Android TV et Web TV
- Backend et API (Node is AWS Firebase)
- Optimisation UX/UI
- Gestion de proiet Agile
- Conformité sécurité et RGPD
- Marketing Digital

### **LANGUES**

- Français (courant)
- Anglais (Avancé)
- Allemand (Notions de base)



## REFERENCE

#### Yves Marco

CTO. Netgem Group Téléphone: +33 1 55 62 56 95

# E-mail: yves.marco@netgem.com

# SIMO MBA STÉPHANE

**DÉVELOPPEUR MOBILE SENIOR** 



# PRÉSENTATION GÉNÉRALE

Développeur mobile expérimenté avec plus de 7 ans d'expertise en conception, développement et optimisation d'applications Android et iOS. Capable de mener des projets complexes et d'accompagner des équipes dans des missions techniques stratégiques, en particulier dans des environnements à forte exigence en sécurité, performance et scalabilité. Compétent en environnements natifs, cross-platform (Flutter, KMM), Web TV, avec des compétences confirmées en architecture logicielle, gestion de projet, et marketing produit.



# **COMPÉTENCES TECHNIQUES**

## Développeur mobile android

- Langages et Frameworks: Java et Kotlin, RxJava et coroutines
- Interfaces Utilisateurs: Jetpack Compose, Leanback pour Android TV
- Modules Avancés: Contrôle Parental, guide TV interactif, cloud gaming pour Android TV, certification de box
- Outillage et Intégrations: Firebase (Analytique, Authentification, Messagerie Cloud), Dagger
- Gestion de Partenaires: Accompagnement de développeurs tiers, par ex. projet Elisa

### Développeur mobile iOS

- Langages et Technologies: Swift, Objective-C, RxSwift, Combine.
- Développement et Maintenance: Applications B2C dans la restauration, comparaison des prix, fidélisation client.
- Modules Clés: Géolocalisation (Mapbox), notifications, intégrations backend (PHP, AWS)

## **Développement Cross-Platform**

- Flutter: Déploiement d'applications intégrant Firebase pour backend et services Google Cloud.
- Kotlin Multiplatform Mobile (KMM): Développement économique pour Android/iOS
- Développement pour Tizen et WebOS: Apps pour TV Samsung et LG avec SDK de casting (Samsung SmartView, ConnectSDK).

### Développement Backend et API

- Node.js: API RESTful, sécurité avec Passport, géolocalisation.
- Ktor et Kotlin: Microservices performants en temps réel.
- AWS et Firebase: Services cloud, Lambda, synchronisation de données et authentification.

### Conception d'architecture Logicielle

- Architectures: MVVM, MVP, Clean architecture.
- Optimisation des performances: Reduction mémoire, cache des données, taches asynchrones, DRY (Don't Repeat Yourself), principes SOLID.
- Conformité: Standards RGPD et CCPA.



# **EXPÉRIENCES PROFESSIONNELLES**

## Netgem Group | Paris (France)

Développeur Android (Recherche et développement)

JUILLET 2021 - AUJOURD'HUI

- Maintenance des applications android (MyVideofutur, Zeop, Post, VIVA, Gaumont etc...)
- Développement avancé Android TV avec Leanback: contrôle parentale, guide TV, cloud gaming
- Accompagnement du client Elisa (Finlande) pour le développement de ses box Android TV
- Management d'une équipe de 4 développeurs Finlandais dans le cadre du développement du service Premium Plus sous Android TV
- Intégration du cast avec Chromecast, Smartview et ConnectSDK dans les applications Android et iOS
- Développement et déploiement des applications TV Tizen et WebOS
- Mise en place d'un système de notification avec Firebase Cloud Messaging
- Mise en place des tests unitaires
- Migration du code de Java vers Kotlin
- Migration de l'interface utilisateur vers Jetpack Compose

## **ESENS CONSULTING** | Paris (France)

SEPTEMBRE 2019 - JUILLET 2021

Engénieur développeurs mobile

- Développement d'une application de recrutement en Flutter (iOS et Android)
- Intégration backend avec Firebase
- Création de contenus video sur Youtube (Tutoriels sur le développement mobile iOS)

# IN Group | Vélizy-Villacoublay (France) Consultant Développeur mobile Android

DÉCEMBRE 2019 - JUILLET 2020

- Développement de deux applications de contrôle aux frontières
- UI/UX Design (Amélioration ergonomique des applications)
- Gestion de projet:
  - Estimation de la charge nécessaire pour les développements
  - Planification et suivi des taches avec JIRA
  - Partage de la documentation

# **Ezeeworld** | Neuilly-sur-Seine (France)

JUILLET 2018 - AOÛT 2019

Développeur mobile iOS

• Développement d'applications pour des clients variés (Areas Elior, Wiiish, Bon&Brut, QELMC)

# **VTaxi** | Ris-Orangis (France) Développeur iOS et backend

AVRIL 2017 - JUIN 2018

Création d'une application de type Uber pour taxis, backend Node.js avec Mapbox

# Bfan Sports | Paris (France)

NOVEMBRE 2016 - JUIN 2017

Développeur iOS et AWS

• Module PHP sous AWS pour le classement des équipes de handball

# Bocal - IONIS Education Group | Kemlin Bicêtre (France)

JUIILLET 2015 - NOVEMBRE 2016

Assistant Technique et Stagiaire

- Gestion du parc informatique pour 22 établissements du Groupe Ionis
- Enseignement des étudiants de 3ème année sur les notions de développement en C et C++
- Suivi et correction d'un projet JAVA pour des étudiants en master



## **GESTION DE PROJET ET SOFT SKILLS**

- Méthode Agile: Scrum et Kanban avec JIRA et Trello
- Communication et Transmission de Compétences: Formation de développeurs juniors, accompagnement de partenaires
- Design UX/UI: Connaissance en Figma et Adobe XD
- Marketing Produit et Lancement: Stratégies de lancement avec Google Ads, analytique avec Firebase et Google Analytics
- Outils bureautique: Microsoft Word, Microsoft Excel, Microsoft Powerpoint, Google Doc, Google Sheets



## PROJETS ET INNOVATIONS

#### Veille Technologique

Suivi des avancées en IA, notamment la reconnaissance d'images et le machine learning embarqué (TensorFlow, Lite, Core ML)

## Développement et lancement d'IA QuizWiz

FÉVRIER 2024 - AUJOUD'HUI

Projet Personnel (Disponible sur le Google Play Store)

Al QuizWiz, application de quiz éducatifs développée en autonomie

- Gestion de projet et outils: Suivi avec Trello
- Marketing et Lancement: Campagne Google Ads pour l'acquisition
- Technologies: Firebase (analyse, gestion des données), Kotlin, Hilt, Jetpack Compose, Coroutines, Composant Material Design
- Engagement Utilisateurs: Notifications personnalisées, fonctionnalités de compétition et progression



## **EDUCATION**

Ingénierie logiciel: Expert en nouvelles technologies de l'information et de la communication

EPITECH | Paris (France)

Master - Game & Mobile 2017 - 2018

Keimyung University | Deagu (Corée du sud)

Bachelor en développement de logiciels informatiques

2014 - 2017

2017 - 2019

EPITECH | Paris (France)